【裁判字號】    98,訴,2015
【裁判日期】    990112
【裁判案由】    毒品危害防制條例
【裁判全文】
臺灣臺北地方法院刑事判決              98年度訴字第2015號
公  訴  人  臺灣臺北地方法院檢察署檢察官
被      告  甲○○
選任辯護人  李建慶律師
            李傳侯律師
            謝思賢律師
上列被告因違反毒品危害防制條例案件，經檢察官提起公訴（98
年度偵字第18832號），本院判決如下：
    主  文
甲○○犯如附表編號至所示之販賣第二級毒品罪，各處如附
表編號至所示之主刑及諭知各該編號所示之從刑。應執行有
期徒刑肆年。扣案之第二級毒品大麻煙草玖包（合計淨重柒拾
點肆柒公克）、第二級毒品裸頭草辛大包（合計淨重佰玖拾
捌點壹零公克），均沒收銷燬；上開毒品包裝袋共拾貳只、Sony
Ericsson牌w810i型行動電話壹支（含門號0000000000號SIM卡壹
枚）、電子磅秤壹臺及空分裝袋壹佰捌拾只，均沒收。未扣案之
販賣第二級毒品所得總計新臺幣萬零柒佰伍拾元，均沒收，如
全部或一部不能沒收時，以其財產抵償之。
    事  實
一、甲○○（綽號多喝水）明知大麻、裸頭草辛（Psilocine，
    俗稱神奇磨菇）均屬毒品危害防制條例第2條第2項第2款所
    定之第二級毒品，不得販賣、轉讓、施用及非法持有，竟各
    基於意圖營利販賣第二級毒品牟利之犯意，持其所使用之
    Sony Ericssom牌w810i型行動電話1支搭配門號0000000000
    號為聯絡方式（惟下述向JOHNNY販入大麻、裸頭草辛部分，
    未使用該電話作為聯繫工具），而為下列犯行：
  (一)甲○○基於意圖營利，販賣第二級毒品大麻牟利之犯意，於
    民國98年3、4月間某日，在臺中市○○區○○路附近某公園
    內，以每公克大麻新臺幣（下同）700元、共3萬5,000元之
    代價，向不詳真實姓名年藉、綽號「JOHNNY」之成年男子，
    販入第二級毒品大麻50公克（如附表編號所載），再以每
    公克800元至900元之價格，出售不詳數量大麻與不詳成年人
    士而牟利。
  (二)復另基於意圖營利，販賣第二級毒品大麻牟利之犯意，於98
    年5、6月間某日，在臺中市○○區○○路附近某公園內，以
    大麻每公克700元、共3萬5,000元之代價，向上開不詳真實
    姓名年籍、綽號「JOHNNY」外籍成年男子，另行販入大麻50
    公克（下稱第二批大麻），而於同年7月13日晚間22時許，
    在臺北市師大夜市附近，以每公克900元之價格，出售交付
    大麻10公克與簡佑勳，並取得簡佑勳所交付買賣毒品價金
    9,000元（如附表編號所載）。
  (三)又另基於意圖營利，販賣第二級毒品裸頭草辛牟利之犯意，
    於販入第二批大麻後之98年間6月間某日，在上開臺中市○
    ○區○○路附近某公園內，以每公克裸頭草辛250元、共2萬
    5,000元之代價，向「JOHNNY」販入裸頭草辛100公克（下稱
    第一批裸頭草辛，如附表編號3所載）後，嗣於其後6月間某
    日，在臺北地區某處，以每公克350元之價格，出售交付其
    所販入之第一批裸頭草辛其中5公克與簡佑勳，而取得簡佑
    勳所付買賣毒品價金1,750元（如附表編號所載）。
  (四)再另基於意圖營利，販賣第二級毒品大麻、裸頭草辛牟利之
    犯意，於其販入第二批大麻、第一批裸頭草辛後之98年6、7
    月間某日，在臺北地區某處，以大麻每公克800元、裸頭草
    辛每公克350元之價格，出售交付其所販入之第二批大麻其
    中2公克及第一批裸頭草辛其中4公克與李吉思，而取得李吉
    思所交付買賣毒品價金3,000元（如附表編號所載）。
  (五)更另基於意圖營利，販賣第二級毒品大麻、裸頭草辛牟利之
    犯意，於98年6、7月間某日，在臺北市中正區中山堂附近，
    以大麻每公克800元、裸頭草辛每公克500元之代價，出售交
    付其所販入之第二批大麻其中5公克及第一批裸頭草辛其中
    10 公克與張浩霖，而取得張浩霖所交付買賣毒品價金9,000
    元（如附表編號所載）。
  (六)復另基於意圖營利，販賣第二級毒品大麻牟利之犯意，以其
    所使用之000000 0000號行動電話與余發揚聯繫，而於98年7
    月17日後之某日，在臺北地區某處，以大麻每公克800元之
    代價，出售交付其所販入之第二批大麻其中10公克與余發揚
    ，並取得余發揚所交付買賣毒品價金8,000元（如附表編號
    所載）。
  (七)又另基於意圖營利，販賣第二級毒品裸頭草辛牟利之犯意，
    於98年7月間某日，在上開臺中市○○路附近某公園內，以
    每公克225元、共2萬2,500元之代價，向上開不詳真實姓名
    年籍、綽號「JOHNNY」外籍成年男子販入第二級毒品裸頭草
    辛100公克（下稱第二批裸頭草辛），再以每公克350元至
    400元之價格，出售不詳數量裸頭草辛與不特定人而牟利（
    如附表編號所載）。
  (八)再另基於意圖營利，販賣第二級毒品大麻牟利之犯意，於98
    年8月初，以其所使用之0000000000號行動電話與不詳真實
    姓名年籍、綽號「阿久」之成年男子聯繫，告以欲購買大麻
    之意，經「阿久」應允後，兩人相約於98年8月5日下午某時
    ，在臺南市○○路之「吳園」內，以3萬6,000元之代價向「
    阿久」販入大麻煙草9包（合計淨重73.47公克，空包裝總重
    7.16公克，總毛重80.63公克，下稱第三批大麻），擬以每
    公克800元至900元之價格出售他人牟利（詳如附表編號所
    載）。
  (九)甲○○於販入第三批大麻後，即從台南市搭車北上臺中市，
    另基於意圖營利，販賣第二級毒品裸頭草辛牟利之犯意，於
    同日（即98年8月5日）晚間22時許，又至上開臺中市○○路
    附近某公園內，以4萬5,000元之價格（實付2萬2,500元，欠
    款2萬2,500元），向上開該真實姓名年籍、綽號「JOHNNY」
    外籍成年男子販入第二級毒品裸頭草辛3大包（合計淨重
    398.10公克，空包裝總重38.46公克，下稱第三批裸頭草辛
    ），擬以每公克350元至400元之價格出售他人牟利（詳如附
    表編號所載）。
二、甲○○於購得第三批裸頭草辛後，從臺中市搭乘統聯客運至
    臺北市時，因上開販入毒品情事早已為行政院海岸巡防署北
    部地區巡防局基隆機動查緝隊、臺北市政府警察局大安分局
    等司法警察蒐證掌握，全程監控，而於98年8月6日凌晨4時
    18分許，在臺北市市○○道與承德路口為上開司法警察當場
    查獲，並扣得其甫販入之第三批大麻、第三批裸頭草辛，及
    其所有供販毒所用之電子磅秤1台、空分裝袋1批（共180只
    ）、Sony Ericsson牌w810i型行動電話1支（內含000000000
    0號行動電話門號SIM卡1枚），暨其所有供施用毒品所用之
    捲菸濾嘴1批、捲菸紙2盒。
三、案經行政院海岸巡防署北部巡防局報請臺灣臺北地方法院檢
    察署檢察官偵查起訴。
    理  由
一、證據能力部分：
    按傳聞法則之重要理論依據，在於傳聞證據未經當事人之反
    對詰問予以核實，乃予排斥，惟若當事人已放棄對原供述人
    之反對詰問權，於法院審判時表明同意該等傳聞證據可作為
    證據，基於證據資料愈豐富，愈有助於真實發現之理念，並
    貫徹刑事訴訟法修法加重當事人進行主義之精神，確認當事
    人對於證據能力有處分權之制度，傳聞證據經當事人同意作
    為證據，法院認為適當者，亦得為證據。另當事人於調查證
    據時，對於傳聞證據表示「沒有意見」，而未於言詞辯論終
    結前聲明異議，應視為已有將該等傳聞證據採為證據之同意
    ，此刑事訴訟法第159條之5定有明文。本案被告甲○○及其
    選任辯護人，於本院準備程序中已表示對卷內傳聞證據之證
    據能力無意見，迄本院辯論終結前，被告及其辯護人亦未爭
    執本案證據之證據能力，依刑事訴訟法第159條之5第2項之
    規定，應視為被告已同意本案相關之傳聞證據均可作為證據
    ，本院斟酌本案卷內之證據並非非法取得，亦無證明力明顯
    過低之情形，且經本院於審判期日依法進行證據之調查、辯
    論，被告於訴訟上之程序權，已受保障，上開各該證據，均
    得採為證據，先此敘明。
二、認定犯罪事實所憑證據及理由：
  (一)上揭犯罪事實（如附表編號至所載），業據被告甲○○
    於98年8月12日、同年11月23日警詢，及同年11月23日、同
    年月28日檢察官訊問，暨本院歷次審理時均坦承不諱，核與
    證人簡佑勳、張浩霖於偵查中（見偵查卷第106至107頁、第
    140至141頁）具結證述情節相符，並有被告使用之00000000
    00號行動電話分別與簡佑勳、李吉思、余發揚、張浩霖對話
    之通訊監聽譯文、雙向通聯紀錄在卷可稽（見偵查卷第95至
    96頁、第99至100頁、第104頁、第126至130頁），並有大麻
    煙草9包（合計淨重73.47公克，空包裝總重7.16公克，總毛
    重80.63公克，即第三批大麻）、裸頭草辛3大包（合計淨重
    398.10公克，空包裝總重38.46公克，即第三批裸頭草辛）
    、Sony Ericssom牌w810i搭配門號0000000000號SIM卡使用
    之行動電話1支、電子磅秤1台、空分裝袋1批（共180只）扣
    案可證。
  (二)又上開扣案之第三批大麻煙草9包，經送法務部調查局濫用
    藥物實驗室以化學呈色法、氣相層析質譜儀分析法鑑定結果
    ，均含第二級第24項毒品大麻成分，且扣案之第三批裸頭草
    辛3大包，經送法務部調查局以氣相層析質譜儀分析法鑑定
    結果，均含第二級第146項毒品裸頭草辛（Psilocine）成分
    ，分別有法務部調查局濫用藥物實驗室98年9月18日調科壹
    字第09823025360號鑑定書、法務部調查局98年10月9日調科
    壹字第09800523850號鑑定書各1件附卷可稽（見偵查卷第87
    頁、第91頁）。
  (三)按販賣大麻、裸頭草辛等第二級毒品係政府嚴予查緝之違法
    行為，且上述毒品可任意分裝或增減其分量，而每次買賣之
    價量，亦隨時隨雙方關係之深淺、當時之資力、需求程度及
    對行情之認知等因素，機動調整，因此販賣之利得，除依被
    告記憶所及而坦承犯行，或帳冊價量均記載明確外，委難察
    得實情，是縱未確切查得販賣賺取之利得，但除別有事證，
    足認係按同一價格轉讓，確未牟利之情形外，尚難執此認非
    法販賣之事證有所不足，致知過坦承者難辭重典，飾詞否認
    者反得逞僥倖，而失情理之平；且毒品大麻、裸頭草辛之價
    格不低，且取得不易，凡為販賣之不法勾當者，苟無利可圖
    ，應無甘冒被查緝法辦重刑之危險，平白無端義務為該買賣
    之工作，是其販入之價格必較售出之價格低廉，而有從中賺
    取買賣差價牟利之意圖及事實，應屬符合論理法則且不違背
    社會通常經驗之合理判斷。況本件被告隨身攜帶電子磅秤，
    於販入及售出大麻、裸頭草辛時，均有以電子磅秤確認數量
    ，此據被告供承在卷，足認被告販賣毒品時錙銖較量，當無
    平白轉讓毒品之情。是本件被告就本件販賣大麻、裸頭草辛
    犯行，主觀上確有營利之意圖，亦可認定。
  (四)綜上所述，被告自白核與事實相符，應堪採信，本件事證明
    確，被告所為附表編號至所示販賣第二級毒品犯行均堪
    認定，應依法論科。
三、論罪科刑：
  (一)新舊法比較適用
    1.按於被告為附表編號所示行為後，毒品危害防制條例第
      4條、第17條第2項於98年5月20日修正公布，是於被告行
      為後法律有變更。而被告行為後法律有變更，致發生新舊
      法比較適用時，除與罪刑無關者，例如易刑處分、拘束人
      身自由之保安處分等事項，不必列入綜合比較，得分別適
      用有利於行為人之法律，另從刑原則上附隨於主刑一併比
      較外，於比較新舊法時應就罪刑有關之一切情形，含本刑
      及有關之共犯、未遂犯、想像競合犯、牽連犯、連續犯、
      結合犯，以及累犯加重、自首減輕暨其他法定加減原因（
      如身分加減）與加減例等，綜其全部罪刑之結果為比較後
      ，擇較有利者為整體之適用，不能予以割裂而分別適用個
      別有利之條文。
    2.次按法規之制定與法規之修正，如有特定生效日之必要者
      ，依中央法規標準法第14條或第20條第2項準用第14條之
      規定，應分別特定其施行日期。法規制定或前次修正基於
      特殊因素所特定之施行日期，並不適用於日後修正或再次
      修正之條文。又法律之制定或修正，若未明定施行日期者
      ，中央法規標準法雖未規定應自何時生效，然法律既經制
      定或修正並經總統公布，自應依一般原則，自公布日起算
      至第3日發生效力。92年7月9日修正公布之毒品危害防制
      條例第36條規定：「本條例自公布後6個月施行」，其立
      法理由謂：「(一)依修正草案第2條第3項規定，法務部需會
      同衛生署成立審議委員會每3個月定期檢討調整毒品之分
      級及品項，而本次新增第4級毒品，有需要在新法施行前
      先經該審議會檢討後再調整公布，爰預留6個月緩衝期，
      以利處理。(二)依本條例新修正之規定，有必要再訂定相關
      子法及修正相關法規，以配合本條例之施行，故亦有需要
      預留適當緩衝期，以利訂頒相關子法及相關法規之配合修
      正」，故該條規定，顯係因應該次修正之需，始預留適當
      之緩衝期，故其後修正條文之施行日期尚難援引此一規定
      而為標準，若未明定施行日期者，自應依一般原則，自公
      布日起算至第3日發生效力。查總統於98年5月20日以華總
      一義字第09800125141號令修正公布毒品危害防制條例第4
      、11、11之1、17、20、25條條文，依上開說明，修正條
      文應自公布日起第3日即98年5月22日發生效力。
    3.再按，毒品危害防制條例第4條第2項原規定「製造、運輸
      、販賣第二級毒品者，處無期徒刑或7年以上有期徒刑，
      得併科新臺幣7百萬元以下罰金」，本案被告行為後，上
      開規定業經立法院於98年5月5日三讀修正為「製造、運輸
      、販賣第二級毒品者，處無期徒刑或7年以上有期徒刑，
      得併科新臺幣1千萬元以下罰金」，並經總統於98年5月20
      日公布，同年月22日生效，經比較上開新舊法之規定，犯
      罪構成要件並未變動，僅新法之罰金數額提高，販賣第二
      級毒品之新法並未較有利於被告。
    4.該條例增訂第17條第2項：「犯第4條至第8條之罪於偵查
      及審判中均自白者，減輕其刑」。被告就所犯附表編號
      所示販賣第二級毒品罪，於偵查及審判中均自白，是其所
      犯附表編號所示販賣第二級毒品犯行，應有修正後毒品
      危害防制條例第17條第2項減刑規定之適用。
    5.綜合比較結果，應以修正後亦即新法之規定明顯較舊法有
      利於行為人，綜合全部罪刑之結果為比較後，此部分應整
      體適用較有利被告之新法即修正後毒品危害防制條例之規
      定。
    6.至被告所為附表編號至所示犯行，既係發生於98年5
      月22日以後，自均應適用各該次行為時之法律即修正後毒
      品危害防制條例論處，附此敘明。
  (二)大麻、裸頭草辛均係毒品危害防制條例第2項第2項第2款所
    列管之第二級毒品。又販賣毒品之行為，係以營利為目的，
    將標的物販入或賣出，有一於此，其犯罪行為即為完成。又
    所謂販入，自應以標的物已否交付為斷，苟標的物已交付，
    縱買賣價金尚未給付，仍應論以販賣既遂罪（參照最高法院
    98年度台上字第7487判決意旨）；惟如販入後復行賣出一次
    ，亦僅成立一販賣罪，並非認有二次之犯罪行為（參照最高
    法院96年度台上字第416號判決意旨）。核附表編號至
    所示被告之所為，分別係犯修正後毒品危害防制條例第4條
    第2項之販賣第二級毒品罪。被告販賣前、後持有大麻、裸
    頭草辛之低度行為業為販賣之高度行為所吸收，均不另論罪
    。而附表編號、所示被告係分別於各該行為時間、地點
    ，同時售出大麻及裸頭草辛與李吉思、張浩霖，係以一行為
    同時觸犯2個販賣第二級毒品罪，為想像競合犯，均依刑法
    第55條規定，各以一罪論。雖檢察官補充理由書認被告係於
    98年5、6月間在臺中市○○路旁公園內，同時向「JOHHNY」
    販入第二批大麻及第一批裸頭草辛，惟查被告係於購買第二
    批大麻時，因「JOHNNY」表示其亦有出售裸頭草辛，之後被
    告才又前往購買第一批裸頭草辛，此據被告於本院98年12月
    23日準備程序期日供明在卷，是公訴人此部分起訴事實，容
    有誤會。
  (三)再被告就附表編號至所示之犯行，係於不同時間、空間
    所為，與接續犯之要件不合，且按「所謂集合犯是指立法者
    所制定之犯罪構成要件中，本就預定有數個同種類之行為將
    反覆實行之犯罪而言，將各自實現犯罪構成要件之反覆多數
    行為，解釋為集合犯，而論以一罪。是以對於集合犯，必須
    從嚴解釋，以符合立法本旨。觀諸毒品危害防制條例所定之
    販賣毒品罪之構成要件文義，實無從認定立法者本即預定該
    犯罪之本質，必有數個同種類行為而反覆實行之集合犯行，
    故販賣毒品罪，難認係集合犯。因此，就刑法修正施行後多
    次販賣毒品之犯行，採一罪一罰，始符合立法本旨」（最高
    法院97年度臺上字第99號判決意旨參照）。是本件被告所為
    9 次販賣第二級毒品之犯行，若逕論以一罪，反較連續犯刪
    除前之法律適用，失之寬鬆，亦與刑罰評價之公平性有違，
    是被告如附表編號至所示各次販賣大麻、裸頭草辛之行
    為，乃犯意各別，行為互異，應予分論併罰。
  (四)查被告就附表所示販賣第二級毒品大麻、裸頭草辛等犯行，
    於偵查及審判中均曾自白不諱，已如前所述，是本院認其所
    為均符合修正後毒品危害防制條例第17條第2項之規定，應
    各依法減輕其刑。
  (五)又被告販賣第二級毒品大麻、裸頭草辛予他人施用，固戕害
    他人之身心，惟被告並無販賣毒品前科，對重典之認識不夠
    深切，且其本案所涉販賣大麻、裸頭草辛之數量及其次數尚
    微，被告從中所圖得之利益尤非至鉅（詳如附表所示），而
    與販賣毒品之數量達數公斤以上之嚴重危害社會治安情形不
    同，即本案尚屬施用毒品者彼此間互供有無之零星交易，其
    惡性尚與大量走私進口或長期販賣毒品之所謂「大盤」或「
    中盤」毒販有間，是倘不論其情節輕重，而一律論處販賣第
    二級毒品罪之法定本刑「無期徒刑」或「7年以上有期徒刑
    」，尚嫌過重，並有傷人民對法律之情感，即就全部犯罪情
    節，及被告目前尚係輔仁大學西班牙語系碩士班研究生，犯
    案時年僅26歲，涉世未深，受大、中盤毒販之唆使、引誘，
    加上其意志不堅而受誘惑，對於社會上光怪陸離現象認識未
    清，社會經驗欠缺並其犯罪所得殊微（如扣除購毒成本，實
    際賺得如附表編號至依序2,000元、500元、600元、
    3,000元、1,000元，共7,100元等情觀之，猶屬法重而情輕
    ，是自客觀以言，即尚有可憫恕之處，爰依刑法第59條之規
    定，就被告所犯9次販賣第二級毒品罪，均酌減其刑，並遞
    減輕之。
  (六)爰審酌被告為圖賺取不法利益，竟以販賣第二級毒品大麻、
    裸頭草辛之方式牟利，增加毒品在社會流通之危險性，對於
    國民健康及社會秩序已生危害，併慮其販售毒品次數、數量
    及所得利益非鉅，且被告犯後坦承認罪等一切情狀，分別量
    處如附表諭知之主刑欄所示之刑，併宣告沒收如附表編號
    至「諭知之從刑」欄所示（詳如下述），復依刑法第51
    條第5款、第9款規定，定其應執行之刑。
  (七)沒收部分：
    1.扣案之大麻煙草9包（合計淨重73.47公克，空包裝總重
      7.16公克，總毛重80.63公克，即第三批大麻）及裸頭草
      辛3大包（合計淨重398.10公克，空包裝總重38.46公克，
      即第三批裸頭草辛）均係查獲之第二級毒品，均應依毒品
      危害防制條例第18條第1項前段規定沒收銷燬之。
    2.又扣案包裝前開第二級毒品大麻之外包裝袋9只及裸頭草
      辛之外包裝袋3只，既能與第二級毒品大麻、裸頭草辛分
      別秤其重量，有前開鑑定通知書2份在卷可考，則與第二
      級毒品大麻、裸頭草辛即無難以析離而無法個別宣告沒收
      之情事，而上開外包裝袋均具有防止本件第二級毒品大麻
      、裸頭草辛裸露、逸出及潮濕之功用，並便於攜帶，均為
      被告所有，分別供犯本件附表編號、所示販賣第二級
      毒品罪所用之物，應宣告沒收。扣案使用門號0000000000
      號之Sony Ericsson牌w810i型行動電話1支（含SIM卡1枚
      ）、電子磅秤1台及空分裝袋1批共180只，均係被告所有
      ，供其聯繫販賣第二級毒品所用及包裝之工具，業據被告
      於偵查及本院審理時供明在卷，均應依毒品危害防制條例
      第19條第1項前段規定沒收。
    3.如附表一編號至「毒品數量及其交易金額」欄所示之
      未扣案被告販賣毒品所得共30,750元，亦依毒品危害防制
      條例第19條第1項規定，宣告沒收，如全部或一部不能沒
      收時，以其財產抵償之。
    4.至當日現場查獲之捲煙紙2盒、捲煙濾嘴一批及於98年8月
      12日在臺北縣新莊市○○路421巷9號5樓之4被告居所查獲
      扣案之大麻煙草1包（淨重36.77公克）、大麻吸食器1支
      ，係被告所有供施用毒品所用之物，業經被告於偵查中供
      承在卷（見偵查卷第151頁），且被告為警查獲後所採集
      尿液經送鑑定結果呈大麻陽性反應，而依本院98年度毒聲
      字第599號裁定於99年1月11日送臺灣臺北看守所附設勒戒
      所執行觀察、勒戒，此有臺灣高等法院被告前案紀錄表及
      本院98年度毒聲字第599號裁定附卷可按，足認上開物品
      與本件販賣第二級毒品案件並無直接關連，而無宣告沒收
      之必要，附此敘明。
據上論斷，應依刑事訴訟法第299條第1項前段，修正後毒品危害
防制條例第4條第2項、第17條第2項、第18條第1項前段、第19條
第1項，刑法第2條第1項但書、第11條、第55條、第59條、第51
條第5款、第9款，判決如主文。
本案經檢察官到庭執行職務
中    華    民    國    99    年    1     月    12    日
                  刑事第十二庭  審判長法  官  李英豪
                                      法  官  曾正龍
                                      法  官  陳慧萍
以上正本證明與原本無異。
如不服本判決應於收受送達後10日內向本院提出上訴書狀，並應
敘述具體理由；其未敘述上訴理由者，應於上訴期間屆滿後20日
內向本院補提理由書（均須按他造當事人之人數附繕本）「切勿
逕送上級法院」。
                                      書記官  黃慧怡
中    華    民    國    99    年    1     月    12    日
附錄本案論罪科刑法條：
修正後毒品危害防制條例第4條
製造、運輸、販賣第一級毒品者，處死刑或無期徒刑；處無期徒
刑者，得併科新臺幣 2 千萬元以下罰金。
製造、運輸、販賣第二級毒品者，處無期徒刑或 7 年以上有期
徒刑，得併科新臺幣 1 千萬元以下罰金。
製造、運輸、販賣第三級毒品者，處 5 年以上有期徒刑，得併
科新臺幣 7 百萬元以下罰金。
製造、運輸、販賣第四級毒品者，處 3 年以上 10 年以下有期
徒刑，得併科新臺幣 3 百萬元以下罰金。
製造、運輸、販賣專供製造或施用毒品之器具者，處 1 年以上
7 年以下有期徒刑，得併科新臺幣 1 百萬元以下罰金。
前五項之未遂犯罰之。
【附表】
┌──┬────────┬──────────┬────┬──────┬───────────┐
│編號│犯罪時間（民國）│      犯罪行為      │所犯罪名│諭知之主刑  │諭知之從刑            │
│    │及地點          │                    │        │            │                      │
│    │                │                    │        │            │                      │
├──┼────────┼──────────┼────┼──────┼───────────┤
│  │98年3、4月間某日│基於營利之意圖，向不│販賣第二│處有期徒刑貳│扣案電子磅秤壹臺沒收。│
│    │，在臺中市西屯區│詳真實姓名年籍、綽號│級毒品罪│年陸月。    │                      │
│    │惠中路附近某公園│「JOHNNY」成年男子販│。      │            │                      │
│    │內              │入3萬5,000元共50公克│        │            │                      │
│    │                │之大麻              │        │            │                      │
├──┼────────┼──────────┼────┼──────┼───────────┤
│  │98年5、6月間某日│基於營利之意圖，向上│販賣第二│處有期徒刑貳│扣案Sony Ericsson牌   │
│    │，在上開臺中市西│開不詳真實姓名年籍、│級毒品罪│年陸月。    │w810i型行動電話壹支（ │
│    │屯區○○路附近某│綽號「JOHNNY」成年男│        │            │含0000000000號門號SIM │
│    │公園內          │子販入3萬5,000元共50│        │            │卡）壹枚及電子磅秤壹臺│
│    │                │公克之大麻，嗣以扣案│        │            │均沒收；未扣案之販賣第│
│    │                │Sony Ericsson牌w810i│        │            │二級毒品所得財物新臺幣│
│    │                │型搭配0000000000號門│        │            │玖仟元沒收，如全部或一│
│    │                │號之行動電話與簡佑勳│        │            │部不能沒收，以其財產抵│
│    │                │聯繫，並於98年7月13 │        │            │償之。                │
│    │                │日晚間22時許，在臺北│        │            │                      │
│    │                │市師大夜市附近，出售│        │            │                      │
│    │                │交付10公克大麻與簡佑│        │            │                      │
│    │                │勳，並取得價金新臺幣│        │            │                      │
│    │                │9,000元。           │        │            │                      │
├──┼────────┼──────────┼────┼──────┼───────────┤
│  │98年6月間某日， │基於營利之意圖，向上│販賣第二│處有期徒刑貳│扣案Sony Ericsson牌   │
│    │在上開臺中市西屯│開不詳真實姓名年籍、│級毒品罪│年陸月。    │w810i型行動電話壹支（ │
│    │區○○路附近某公│綽號「JOHNNY」成年男│        │            │含0000000000號門號SIM │
│    │園內            │子販入2萬5,000元共  │        │            │卡壹枚）及電子磅秤壹臺│
│    │                │100公克之裸頭草辛（ │        │            │均沒收；未扣案之販賣第│
│    │                │下稱第一批裸頭草辛）│        │            │二級毒品所得財物新臺幣│
│    │                │，嗣以扣案Sony      │        │            │壹仟柒佰伍拾元沒收，如│
│    │                │Ericsson牌w810i型搭 │        │            │全部或一部不能沒收，以│
│    │                │配0000000000號門號之│        │            │其財產抵償之。        │
│    │                │行動電話與簡佑勳聯繫│        │            │                      │
│    │                │，並於98年7月13日某 │        │            │                      │
│    │                │時，在臺北地區某處，│        │            │                      │
│    │                │出售交付5公克裸頭草 │        │            │                      │
│    │                │辛與簡佑勳，並取得價│        │            │                      │
│    │                │金新臺幣1,750元。   │        │            │                      │
├──┼────────┼──────────┼────┼──────┼───────────┤
│  │98年6、7月間某日│基於營利之意圖，以扣│販賣第二│處有期徒刑貳│扣案Sony Ericsson牌   │
│    │，在臺北地區某處│案Sony Ericsson牌w81│級毒品罪│年陸月。    │w810i型行動電話壹支（ │
│    │                │0i型搭配0000000000號│        │            │含0000000000號門號SIM │
│    │                │行號之行動電話與李吉│        │            │卡壹枚）及電子磅秤壹臺│
│    │                │思聯繫後，出售其所販│        │            │均沒收；未扣案之販賣第│
│    │                │入第二批大麻其中2公 │        │            │二級毒品所得財物新臺幣│
│    │                │克、第一批裸頭草辛其│        │            │仟元沒收，如全部或一│
│    │                │中4公克與李吉思，並 │        │            │部不能沒收，以其財產抵│
│    │                │取得價金新臺幣3,000 │        │            │償之。                │
│    │                │元。                │        │            │                      │
├──┼────────┼──────────┼────┼──────┼───────────┤
│  │98年6、7月間某日│基於營利之意圖，以扣│販賣第二│處有期徒刑貳│扣案Sony Ericsson牌   │
│    │，在臺北市中正區│案Sony Ericsson牌w81│級毒品罪│年陸月。    │w810i型行動電話壹支（ │
│    │中山堂附近      │0i型搭配0000000000號│        │            │含0000000000號門號SIM │
│    │                │行號之行動電話與張浩│        │            │卡壹枚）及電子磅秤壹臺│
│    │                │霖聯繫後，出售其所販│        │            │均沒收；未扣案之販賣第│
│    │                │入第二批大麻其中5公 │        │            │二級毒品所得財物新臺幣│
│    │                │克及第一批裸頭草辛其│        │            │玖仟元沒收，如全部或一│
│    │                │中10公克與張浩霖，並│        │            │部不能沒收，以其財產抵│
│    │                │取得價金新臺幣9,000 │        │            │償之。                │
│    │                │元。                │        │            │                      │
├──┼────────┼──────────┼────┼──────┼───────────┤
│  │98年7月17日後之 │基於營利之意圖，以扣│販賣第二│處有期徒刑貳│扣案Sony Ericsson牌   │
│    │某日，在臺北地區│案Sony Ericsson牌w81│級毒品罪│年陸月。    │w810i型行動電話壹支（ │
│    │某處            │0i型搭配0000000000號│        │            │含0000000000號門號SIM │
│    │                │行號之行動電話與余發│        │            │卡壹枚）及電子磅秤壹臺│
│    │                │揚聯繫後，出售其所販│        │            │均沒收；未扣案之販賣第│
│    │                │入第二批大麻其中10公│        │            │二級毒品所得財物新臺幣│
│    │                │克與余發揚，並取得價│        │            │捌仟元沒收，如全部或一│
│    │                │金新臺幣8,000元。   │        │            │部不能沒收，以其財產抵│
│    │                │                    │        │            │償之。                │
├──┼────────┼──────────┼────┼──────┼───────────┤
│  │98年7月間某日， │基於營利之意圖，向上│販賣第二│處有期徒刑貳│扣案電子磅秤壹臺沒收。│
│    │在如附表編號所│開不詳真實姓名年籍、│級毒品罪│年陸月。    │                      │
│    │示之臺中市西屯區│綽號「JOHNNY」成年男│        │            │                      │
│    │惠中路附近某公園│子販入2萬2,500元共  │        │            │                      │
│    │內              │100公克之裸頭草辛（ │        │            │                      │
│    │                │下稱第二批裸頭草辛）│        │            │                      │
├──┼────────┼──────────┼────┼──────┼───────────┤
│  │98年8月5日下午某│基於營利之意圖，以扣│販賣第二│處有期徒刑貳│扣案大麻煙草玖包（淨重│
│    │徐，在臺南市民族│案Sony Ericsson牌   │級毒品罪│年拾月。    │柒拾點肆柒公克）均沒│
│    │路之「吳園」內  │w810i型搭配000000000│        │            │收銷燬；上開包裝袋玖只│
│    │                │0號行號之行動電話與 │        │            │、電子磅秤壹台、Sony  │
│    │                │不詳真實姓名年籍、綽│        │            │Ericsson牌w810i型行動 │
│    │                │號「阿久」成年男子聯│        │            │電話壹支（含0000000000│
│    │                │繫後，以新臺幣3萬6, │        │            │號門號SIM卡壹枚）及空 │
│    │                │000元向「阿久」販入 │        │            │包裝袋180只，均沒收。 │
│    │                │大麻煙草9包（合計淨 │        │            │                      │
│    │                │重73.47公克，即第三 │        │            │                      │
│    │                │批大麻）。          │        │            │                      │
├──┼────────┼──────────┼────┼──────┼───────────┤
│  │98年8月5日晚間22│基於營利之意圖，向上│販賣第二│處有期徒刑貳│扣案裸頭草辛大包（淨│
│    │時許，在如附表編│開不詳真實姓名年籍、│級毒品罪│年拾月。    │重柒拾點肆柒公克）均│
│    │號所示之臺中市│綽號「JOHNNY」成年男│        │            │沒收銷燬；上開毒品包裝│
│    │中屯區○○路附近│子，販入新臺幣4萬   │        │            │袋只、電子磅秤壹臺、│
│    │某公園內        │5,000元（欠款2萬    │        │            │Sony Ericsson牌w810i型│
│    │                │2,500元，實付2萬,500│        │            │行動電話壹支（含091350│
│    │                │元）之裸頭草辛（即第│        │            │1590號門號SIM卡壹枚） │
│    │                │三批裸頭草辛）      │        │            │及空分裝袋180只，均沒 │
│    │                │                    │        │            │收。                  │
└──┴────────┴──────────┴────┴──────┴───────────┘

司法院資訊處製作；財團法人民間司法改革基金會備份。
